# 关于限制性股票的处理

提问人：zhouyanqun1985 时间：2014-11-26 16:46:33
现有A公司拟对高管进行股权激励，采用的是限制性股票的激励方式具体方案为 1 、在授予日将上述股票按照每股X元的方式，采用定向增发的方式让达到条件的高管购买 2 、等待期;高管承诺在第一年的业绩（即利润）较上年增加10%的情况下，那么可以解锁1/3的股票，并对外转让 高管承诺在第二年的业绩（即利润）较前年年增加10%的情况下，那么可以解锁1/3的股票，并对外转让高管承诺在第三年的业绩（即利润）较大前年增加10%的情况下，那么可以解锁1/3的股票，并对外转让 如果三年中的任何一年没有完成业绩增长的话，大股东将会把这1/3的股票回购。 问题 1 ： 在授予日是否需要进行会计处理，如果进行会计处理如何确认成本费用（假设授予日的供应价值为 10 元，股票购买价值为 4 元） 问题 2 ： 等待期应当如何进行会计处理 借：成本费用 贷：资本公积 我理解第一年解锁的1/3实质应当已经是可以行权了 解锁后的如何进行处理？
请各位老师指点。

回答人：chenyiwei
授予日应确认收到的股权价款和相应的股份增加，但同时应确认回购义务（ 2014 年修订后 37 号准则第十一条）。授予日不确认与股份支付相关的费用和资本公积增加，这部分费用和资本公积增加在等待期内逐期确认。 即授予日会计处理为： 借：现金 4 ，贷：股本 1 ，贷：资本公积——股本溢价 3 借：资本公积——股本溢价 4 ，贷：长期应付款 4 （假设不考虑折现因素）

提问人：zhouyanqun1985 时间：2014-11-26 19:25:21
陈老师请教一下，因为回购人是大股东不是公司，是否在授予日就可以进行确认?

回答人：chenyiwei
如果在可行权条件不满足时由大股东承担回购义务的，则公司无需确认回购相关的负债，即后一笔分录不需要做。

提问人：zhouyanqun1985 时间：2014-11-26 19:39:56
等待期的分录为 借：成本费用 贷：资本公积 等待期满后，还需要做分录吗？（假设都可以行权） 借：资本公积 贷：？ 请陈老师指点

回答人：chenyiwei
等待期满后（假设均可行权）：借：资本公积——其他，贷：资本公积——股本溢价。

提问人：ephemera 时间：2015-01-12 23:54:55
陈老师，我是初学者不太懂，想要麻烦您一下： 根据CAS 37（修改后）第 11 条的规定：...发行方应当在初始确认时将该义务确认为一项金融负债...结合楼主给出的案例背景，是否我可以这样想： 1 、如果在业绩不达标的情况下，进行回购的是公司（发行方），则应当确认一项金融负债； 2 、如果在业绩不达标的情况下，进行回购的是公司的控股股东，则不必确认一项金融负债。 相当于由会计主体承担回购义务的，确认负债，不由会计主体承担义务的，不确认负债。 请方便时指误，谢谢您！

回答人：chenyiwei
可以这样理解。

提问人：zhs7403 时间：2015-01-13 11:00:55
陈老师，是不是还少了一笔调整阿？如果满足行权条件时，长期应付款一直挂帐？我理解还需要回冲dr 长期应付 cr 资本公积-溢价。

回答人：chenyiwei
是的，满足行权条件，相应解除回购义务时，将长期应付款转回资本公积。

提问人：中国人 1 号 时间：2015-01-13 19:21:26
请教陈版主，我们公司也进行了股权激励，激励对象包括了子公司的高管，那等待期的成本费用是否全部入账母公司，还是在母子公司进行分摊

回答人：chenyiwei
归属于子公司高管（尤其是专职在子公司任职的）的股权激励费用应确认在子公司，母子公司个别报表层面分别按解释 4 号第七条规定处理。

提问人：zengfengxia 时间：2015-01-15 14:25:11
请教陈版，一次授予分期行权的限制性股票，一般理解可以视同授予了三项激励计划，限制性股票的公允价值应当与可正常交易的股票的公允价值存在差异，是不是在授予日允许存在不同的公允价值？ 1 年后行权的与 2 年后、 3 年后行权的激励计划授予的权益工具的公允价值为随限制期增加而递减的不同的 3 个金额？ 此外，讲解 2010 第 183 页这句话应该如何理解？ “在估计所授予股份在授予日的公允价值时，不应考虑在等待期内转让的限制和其他限制，因为这些限制是可行权条件中的非市场条件规定的。”

回答人：chenyiwei
不同批次在授予日的公允价值可能不同。对该句的理解还需进一步资料。

提问人：我不是机智琦 时间：2016-10-24 14:18:31
请问如果限制性股票授予价格为 0 ，怎么做会计分录？

回答人：chenyiwei
会计处理模式是一样的，关键是授予的条款和条件，与授予价格是否为零无直接关系。你可以参考准则讲解中的类似案例即可。

提问人：不速之客 时间：2016-12-23 21:35:10
陈版您好，这个案例如果是非上市公司，非上市公司就没有股票这种说法，那算限制性股票吗？可以采取限制性股票的会计处理方式吗？

回答人：chenyiwei
本质上相同，可以参照该会计处理方法。